臺灣板橋地方法院民事判決　九十年訴字第三三五號
　　原　　　告　　儀測科技股份有限公司
　　法定代理人　　蔡文良
　　法定代理人　　溫嘉文
右當事人間請求損害賠償事件，本判決如左：
    主    文
原告之訴及假執行之聲請均駁回。
訴訟費用由原告負擔。
    事    實
甲、原告方面：
  一、聲明：求為判決：
  （一）被告應給付原告日幣三百四十七萬八千元，及自起訴狀繕本送達翌日起至清
        償日止，按年息百分之五計算之利息。
  （二）原告願供擔保，請准宣告假執行。
  二、理由：
  （一）緣於民國八十九年一月二十七日被告公司就UNIVERSAL  EMC TEST SYSTEM及
        附件產品，與原告簽訂F.O.B買賣合約書，約定總價金為日幣五百八十萬元
        ，交貨日為八十九年五月二日，並約定被告須開立即期信用狀以為支付。詎
        原告向日本Noise Labaratory Co., Ltd.所訂立上開貨品早已備妥，惟被告
        公司遲遲未依約開立信用狀致無法出貨。嗣經原告多次向被告公司催告，並
        分別於八十九年六月十四日、同年七月二十一日以三重郵局第四四八號存證
        信函及（八九）明律字第一四五號律師函催促被告公司儘速開立信用狀予日
        本Noise Labaratory Co., Ltd.俾利出貨。然被告拒絕履約之結果，致原告
        除受日本Noise Labaratory Co., Lt請求賠償所受之損害外，亦因被告毀約
        行逕造成日本廠商要求改變以往交易模式，即往後皆需以現金交易或於接獲
        信用狀後始願生產製作，使原告之信用受有嚴重損害。是以，原告以本起訴
        狀作為解除契約之意思表示，並爰依民法第二百六十條請求損害賠償。
  （二）依民法第二百六十條規定債權人解除契約時，得併行請求損害賠償，惟其請
        求損害賠償，並非另因契約解除所生之新賠償請求權，乃使因債務不履行（
        給付不能或給付遲延）所生之舊賠償請求權，不因解除失其存在仍得請求而
        己。故其賠償範圍，應依一般損害賠償之法則，即民法第二百十六條定之，
        其損害賠償請求權自債務不履行時起即可行使，其消滅時效，亦自該請求權
        可行使時起算。查，本件因被告拒絕開立信用狀，致原告遭日本Noise
        Labaratory Co., Ltd.以違約索賠該訂單金額百分之五十，即日幣二百九十
        萬元（￥5,800,000／2=￥2,900,000），而原告依已定之計劃，原可獲得預
        期之利益即視為所失之利益，計有日幣五十七萬八千元（￥5,800,000-￥
        5,222,000=￥578,000），總計請求金額為日幣三百四十七萬八千元整。
  （三）對被告抗辯所為之陳述：
     １ 本件買賣契約之成立，係被告公司主動要約，當時被告公司經理白龍勝主動
        向原告要約訂購與訴外人徽昌工業股份有限公司（以下簡稱徽昌公司）同規
        格之系爭產品。而至被告購買系爭產品係針對符合通用汽車、福特汽車之測
        試規範，純屬被告購買動機，非原告所能知悉。
     ２ 被告訂定契約後，於八十九年二月二十一日、三月八日來函，詢問系爭產品
        是否符合GM 3097GS, REV 0.8,1999以及FORD  ES-XW7T-1A278-AA,1998等諸
        多問題，而原告就此回覆，僅係提供客戶之服務，並非本買賣契約之義務。
        且被告傳真函中並未表示「提出符合主要汽車測試規範之書面報告」係屬原
        告之義務，反央求原告就詢問問題加以協助，並詢問該總價是否提高或是額
        外費用，是足證原告並無提出「提出符合主要汽車測試規範之書面報告」之
        義務，被告不得主張給付遲延進而為解約之意思表示。
     ３ 原告於八十九年二月二日即將PROFORMA INVOIVE傳真於被告公司負責採購之
        朱小姐，且原告既接受原告之訂單，有何理由拒絕交付PROFORMA   INVOIVE
        。
     ４ 被告與原告訂約之初係以特定規格方式向原告訂購，至於何種汽車測試規範
        ，於磋商時未提及，反於簽約後，就客戶詢及之問題向原告查詢，其結果認
        為系爭產品無法符合其需求，此內在考慮要素，非原告所能知悉，於簽約時
        ，更未提及。被告得否撤銷買受之意思表示，則有疑義。且，雙方於八十七
        年一月二十七日訂系爭買賣契約，原告於九十年四月二十六日開庭時始知被
        告因錯誤而撤銷意思表示，惟在此之前，均未獲任何撤銷意思表示之通知，
        而被告所為之意思表示，已罹一年除斥期間，被告自不得再為主張，
     ５ 實務上對信用狀之性質，則多持與最高法院六十七年台上字第三二○六號判
        決不同之見解：
        依最高法院六三年台上字第二０六號判例、八十七年度台上字第四一二號判
        決，均係認為信用狀僅係作為支付價金之工具，非謂未於約定時期開立信用
        狀即當然構成解除條件成就契約無效。而係應依雙方於契約所為之約定，除
        非依契約之性質或當事人業於契約約定非於一定時期為開立給付不能達其契
        約之目的，構成民法第二百五十五條之定期行為得不為催告逕行解約外，否
        則若有給付遲延之情事，亦應先行催告，始得據而解除契約。本件係因被告
        事後翻異不願買受系爭標的始未如期開立信用狀，絕非如其所稱，係因原告
        未交付PROFORMA INVOICE所致，蓋開立信用狀以為支付乃買受人即被告之義
        務，倘原告確有未交付PROFORMA INVOICE之情事，被告早應催告，而非原告
        屢屢催告其開立信用狀，最後迫不得已解除契約。是以，被告以信用狀未能
        如期開立，買賣契約即因解除條件成就而失其效力以資抗辯，實無理由。
     ６ 系爭買賣契約，兩造乃約定以信用狀為付款方式，姑且不論被告未如期開立
        信用狀之原因為何，價金之給付為買受人之義務，被告未能按期開立信用狀
        ，則原有給付價金債務並不因此消滅，契約更不因此解除。是倘如被告所稱
        ，信用狀未能如期開立之原因，係原告未交付PROFORMA INVOICE所致，則被
        告為避免給付遲延之責任，於該期間自應催告原告給付，否則，其不能免除
        給付價金之義務，給付遲延之責任。然在雙方簽約後，未見就PROFORMA
        INVOICE一事，有任何催告之情事，反係屢屢就其所購買系爭產品是否合乎
        客戶之要求之問題，要求原告予以回覆。是本件被告不願履約之原因，實因
        嗣後發現其所購買之系爭產品，恐無法達成客戶之規範要求，而片面毀約。
        退步言之，縱任原告未盡協力行為，應負遲延受領責任，仍不免除被告依買
        賣契約所應負價金之義務甚明。
     ７ 查原告與日本Noise Labaratory Co., Ltd.所簽訂之代理契約，於西元二０
        ００年七月二十五日經過日本工商協會之認證，確認雙方實有簽訂系爭之合
        約。而原告亦係基於該代理合約之約定，始得於八十九年一月二十七日與被
        告就系爭UNIVERSAL EMC TEST SYSTEM及附件產品，簽訂F.O.B買賣合約。是
        就該代理契約，原告實無臨訟杜撰之必要。
  三、證據：提出：
  （一）被告訂單資料影本一件。
  （二）三重郵局第四四八號存證信函影本一件。
  （三）劉陽明律師（八九）明律字第一四五號律師函影本一件。
  （四）日本Noise Labaratory Co., Ltd.來函及代理契約資料英文版資料一件。
  （五）郵局掛號回執及傳真查詢國內各掛號郵件查單影本一件。
  （六）ORDER SHEET影本一件。
  （七）徽昌公司訂購單影本一件。
  （八）被告八十九年三月八日傳真文稿影本一件。
  （九）PROFORMA INVOIVE影本一件。
  （十）日本工商協會資料一件。
  （十一）日本Noise Labaratory  Co., Ltd於八十九年一月十二日寄與原告資料一
          件。
  （十二）台北駐日經濟文化代表處橫濱分處驗證系爭代理合約乙件。
  （十三）聲請訊問證人曾志雄。
乙、被告方面：
  一、聲明：
  （一）駁回原告之訴
  （二）如受不利益判決，願供擔保請准免為假執行。
  二、陳述：
  （一）原告公司業務人員向被告公司承辦人員保證主要汽車廠測試規範，被告公司
        遂同意訂購系爭產品：
        原告出售予被告公司產品名稱為UNIVERSAL  EMC TEST SYSTEM之測試設備，
        係為提供車用電子產品模擬測試車上電氣干擾（如供應電壓或電流變動、電
        磁波干擾等）之設備用。而被告公司為專業之車用電子產品製造商，客戶為
        國內外之各大汽車廠，被告公司為求所產製之車用電子產品，能通過國內外
        各大不同汽車廠之測試規格，所採購之測試設備自以能符合主要汽車廠測試
        規範之訊號環境。本件原告公司銷售人員向被告公司承辦人員保證，原告公
        司所代理之系爭設備可符合主要汽車廠之測試規範，並承諾只要被告簽下訂
        單，原告公司即可向日本供應商取得符合主要汽車廠測試規範之書面報告，
        被告遂同意於八十九年一月二十七日向原告公司訂購系爭測試設備，約定交
        貨期限為同年五月二日。
  （二）原告因未能提出符合主要汽車廠測試規範之書面報告，業經被告解約：
        被告於簽妥訂購單後，即多次以電話聯絡原告公司承辦人員提出系爭測試設
        備符合主要汽車廠測試規範之書面報告，被告公司承辦人員雖口頭答應盡快
        提供，然一直未實際提出，被告公司遂於八十九年二月二十一日，以傳真方
        式要求原告公司承辦人員就當初訂約時所論及之主要汽車廠如通用汽車、福
        特汽車之測試規範問題，及系爭測試設備之諸多規格疑問，逐一回覆，此有
        當時之傳真函乙紙附卷足憑，原告公司亦於同年二月二十三日直接於被告公
        司之傳真函上回覆，其中關於主要汽車廠如通用汽車、福特汽車之測試規範
        問題，被告公司一反當初所言，竟稱須等日本供應商之回覆，然迄至同年四
        月二十日左右，原告仍未提出答覆，被告迫於急需使用類似系爭測試設備，
        遂以口頭向原告公司解約，並向製造系爭測試設備之原廠瑞士商SCHAFFNER
        公司購買，能符合通用汽車、福特汽車測試規範之測試設備。經被告公司事
        後查證得知，原告公司當初所出賣予被告之測試設備屬較舊之機型，故無法
        符合通用汽車一九九九年、福特汽車一九九八年之測試規範。
  （三）遲延後之給付於債權人無利益者，債權人得拒絕其給付：
        被告依訂購單之約定固有開立即期信用狀之義務，然按開發信用狀之慣例，
        原告須提出商業發票（PROFORMA   INVOIVE）載明貨物價格、受益人名稱及
        銀行帳戶，被告始有可能至銀行申請開立信用狀，然於訂約後被告因前述主
        要汽車廠測試規範問題遲遲未能提出書面報告，故從未提出開立信用狀所需
        之商業發票予被告公司，直至八十九年六月十四日，即逾系爭測試設備交貨
        日（五月二日）一個半月之後，方始以存證信函提出商業發票，要求被告儘
        速開立信用狀，並稱該公司早於八十九年二月一日即將該商業發票交予被告
        公司云云。然查關於原告主張其於八十九年二月一日即將該商業發票交予被
        告公司乙事，被告否認之，蓋如原告主張屬實，則依經驗法則判斷，原告必
        定於八十九年五月二日系爭測試設備交貨日前，多次催促被告交付信用狀，
        則就此請原告舉證其於八十九年二月一日何時交付商業發票於被告公司何人
        ？又於何時以何方法催促？且依原告所陳述與日本公司代理合約之約定，因
        被告未能按時間開立信用狀時，原告應支付訂單之百分五十作為賠償，亦即
        於本件系爭買賣，若被告未開立信用狀，則被告將賠償日幣二百九十萬元，
        相當於新台幣七十五萬元之損害，是被告是否依約開立信用狀是關原告權益
        ，依經驗法則論之，被告未依約開立信狀，原告理應以存證信函通知被告或
        專人送達，要求被告期前開立信用狀，惟被告竟至八十九年六月十四日始以
        存證信函提出商業發票。且已明知雙方買賣契約因其無法提出主要汽車廠測
        試規範書面報告而遭解除，故直至系爭測試設備交貨日（五月二日）前，原
        告從不敢要求被告開立信用狀。又縱然雙方買賣契約未經解除，原告於系爭
        測試設備交貨日後，始提出商業發票要求被告開立信用狀，準備交付系爭測
        試設備，亦因被告公司業已購買其他測試設備，則原告之交貨，顯屬遲延後
        之給付，對被告公司無利益，被告依民法二百三十二條之規定，得拒絕其給
        付，原告之解約及請求賠償自屬無據。
  （四）兩造間之買賣契約因信用狀未如期開出而歸於無效：
        本件買賣形式上雖屬國內買賣，然實際上原告公司為日商之國內代理商，此
        觀諸原告所提之代理合約自明，且兩造訂約時交貨條件為FOB日本機場，足
        見本件買賣之實質內涵應屬國際貿易無疑，則本件兩造雖均屬國內法人，但
        就信用狀與買賣契約間之法律關係，應類推適用國際貿易慣例為是，而依最
        高法院六十七年度台上字第三二○六號判決認為信用狀是否開具，或開具時
        間及內容當否，在國際貿易慣例上，卻被視為一種附帶解除條件之原因，換
        言之，信用狀不開具或不能如期開立或信用狀條款與約定不符有違國際貿易
        慣例者，則契約歸於無效。本件如前所述，原告因主要汽車廠測試規範問題
        遲遲未能提出書面報告，故從未提出開立信用狀所需之商業發票予被告公司
        ，直至八十九年六月十四日，即逾系爭測試設備交貨日（五月二日）一個半
        月之後，方始以存證信函提出商業發票，要求被告儘速開立信用狀，則依前
        述最高法院判決意旨所述，原告未能如期於系爭測試設備交貨日期前，提出
        商業發票以供被告開具信用狀之用，則兩造間之買賣契約，因被告未能如期
        開具信用狀，解除條件成就而失其效力。縱認原告確曾於八十九年二月一日
        ，交付商業發票予被告，要求被告開具信用狀，亦因被告不開立信用狀，買
        賣契約因解除條件成就而失效，則原告事後之解約、請求賠償乙事即屬無據
        。
  （五）被告亦爰依民法第八十八條之規定主張撤銷系爭買賣契約。
  （六）本件系爭測試儀器之買賣被告曾發傳真二份予原告公司，第一份傳真於八十
        九年二月二十一日發出，詢問儀器規格問題，原告有所回應；第二份傳真於
        同年三月八日發出，該傳真要求原告回答三個問題：「一、NSG5000是否能
        符合客戶要求之規範？二、如果符合本公司客戶的規範要求，NSG5000的總
        價是否會有變化？或是額外的費用要求？交機時間是否能提前至四月初？由
        於上述問題有時間上的要求，並且會影響本公司對於NSG5000的採購意願，
        煩請曾先生儘快予以回復」，由上開二份傳真觀之，被告確實有意願向原告
        公司購買儀器實無庸置疑，然就儀器規格是否符合被告要求，原告一直未能
        給被告答覆，猶有甚者，就被告第二份傳真原告竟然亦無任何答覆，縱然原
        告認為其就上開問題無答覆之義務，但至少原告應已知悉被告購買意願已經
        動搖，倘若被告不願開立信用狀，則如前所述原告將受有重大賠償之責，原
        告理應採取行動確保被告依約開立信用狀或是保留足以證明之證據，然就此
        被告迄今亦無法舉證，顯見原告所謂早將商業發票交予被告乙事純屬子虛。
  （七）原告主張之事實屬於買賣契約解除後所生之損害，是原告主張應賠償日幣二
        百九十萬元及所失利益五十七萬八千元，自屬因契約消滅所生之損害，依最
        高法院五十五年台上第二七二七號判例所示自不得請求，況且原告並未提出
        業已賠償日商之實據，益證所謂賠償之言純屬子虛。
  三、證據：
  （一）傳真函影本一件。
  （二）傳真函影本一件。
  （三）聲請訊問證人白龍勝。
    理    由
一、原告起訴主張原告公司於八十九年一月二十七日與被告公司就UNIVERSAL    EMC
    TEST  SYSTEM及附件產品，與原告簽訂買賣合約書，約定總價金為日幣五百八十
    萬元，交貨日為八十九年五月二日，並約定被告須開立即期信用狀以為支付。詎
    原告向日本Noise  Labaratory Co., Ltd所訂立上開貨品早已備妥，惟被告公司
    遲遲未依約開立信用狀致無法出貨。嗣經原告多次向被告公司催告，並分別於八
    十九年六月十四日、同年七月二十一日函催促被告公司儘速開立信用狀予日本
    Noise Labaratory Co., Ltd.俾利出貨。原告以本起訴狀作為解除契約之意思表
    示，而本件因被告拒絕開立信用狀，致原告遭日本Noise Labaratory Co., Ltd.
    以違約索賠該訂單金額百分之五十，即日幣二百九十萬元（￥5,800,000／2=￥
    2,900,000），而原告依已定之計劃，原可獲得預期之利益即視為所失之利益，
    計有日幣五十七萬八千元（￥5,800,000-￥5,222,000=￥578,000），請求金額
    共為日幣三百四十七萬八千元。爰依民法第二百六十條規定請求被告賠償日幣三
    百四十七萬八千元及自起訴狀繕本送達翌日起至清償日止按年息百分之五計算之
    利息。被告則以原告業務人員保證原告公司代理商品符合主要汽車廠之測試規範
    ，並允諾向日本廠商取得符合主要汽車廠測試規範之書面報告，但原告未能提該
    書面報告，已經被告解除契約；再者，原告從未交付開立信用狀所需之商業發票
    予被告公司，直至交貨日後八十九年六月十四日始交付予被告公司，且原告另行
    向瑞士廠商購買符合通用汽車、福特汽車測試規範之測試設備，原告給付遲延且
    對被告無利益，被告得拒絕給付；又依國際貿易慣例，系爭買賣契約因信用狀未
    如期開立而解除條件成就，契約歸於無效；此外，被告亦主張撤銷錯誤之意思表
    示；且縱認原告解約合法，其主張均屬於契約消滅後之損害，並不得請求，甚者
    ，原告復未提出確實證據證明已賠償日商之損失，原告之訴應予駁回等語置辯。
二、原告主張於八十九年一月二十七日與被告就系爭汽車測試系統訂立買賣契約，約
    定價金為日幣五百八十萬元，交貨日為八十九年五月二日，並約定被告開立信用
    狀以為支付，而被告並未如期交付信用狀等事實，業據原告提出訂單為證，復為
    被告所不爭執，是原告前述主張堪信為真實。惟被告以前揭情詞置辯，是本件爭
    點厥為原告是否有提出符合主要汽車車廠測試規範書面報告之義務？原告是否遲
    延交付商業發票？亦即被告解除契約是否合法有效？信用狀之開具與否是否為一
    種附帶解除條件之原因？被告得否依錯誤而撤銷系爭買賣契約？如認原告得以解
    除系爭買賣契約，其得請求之損害賠償為多少？
三、被告辯稱原告公司業務人員保證原告公司代理之系爭設備符合主要汽車廠之測試
    規範，並可取得書面報告，被告公司始同意訂購，但簽約後以電話聯絡原告公司
    承辦人員提出測試設備符合主要汽車測試規範之書面報告，原告從未提供，屢經
    被告催促，原告均未給付，經被告口頭解除契約云云。經查，證人曾志雄即原告
    公司職員到庭證稱被告公司訂購車用測試系統之際，伊詢問欲訂購何種規格，被
    告公司承辦人員舉例是高雄徽昌公司的規格，當初並沒有提到要符合主要汽車車
    廠測試規範之書面報告（參見本院九十年六月二十八日之言詞辯論筆錄）。再徵
    諸被告公司八十九年二月二十一日傳真函之內容：「有關本公司新購NSG5000 測
    試系統，玆就下列問題請教，............，就前述之問題，煩請曾先生多多幫
    忙」。又八十九年三月八日之傳真函內容「由於客戶來函要求本公司產品在今年
    五月出貨時必須完全符合合GM      30970GS,    .Rev      0.8,1999以及Ford
    ES-XW7T-1A278-AA,以及Chrysler  PF-9326 Rev.C17,1998規範之要求；.......
    ，現有三個問題請教曾先生：１NSG5000是否能符合客戶要求之規範？２如果符
    合本公司客戶之規範，NSG5000的總價是否會有變化？或是額外之費用要求？３
    交機時間是否能提前至四月初？」被告傳真函中並未表示「提出符合主要汽車測
    試規範之書面報告」係屬原告之義務，相反地請求原告就詢問問題加以協助，並
    詢問該總價是否提高或是有無額外費用，如果當初即有約定須符合主要車廠測試
    規範書面報告之義務，被告本得要求原告履行，何以未見被告促請履行之字眼，
    且何須詢問是否增加費用。而證人白龍勝即被告公司締約當時之承辦人員雖證稱
    訂立買賣時原告公司職員曾正雄曾保證一定符合測試規格，倘其證言屬實，何以
    於傳真函中詢問原告公司承辦人員是否因此造成買賣總價提高，是其證言核與證
    據不符，不予採信。且證人白龍勝於本院九十年五月二十四日言詞辯論期日中證
    述「徽昌公司是舊規格，我們沒指定要如該公司之規格」，但若非經特意了解，
    證人豈會得知徽昌公司曾向原告公司購買產品，且該產品係屬何種規格？益徵證
    人曾志雄證稱被告訂購之時係指定特定規格之言屬實。基上應認，契約成立之時
    兩造並無約定原告有提出「提出符合主要汽車測試規範之書面報告」之義務，被
    告不得主張原告給付遲延甚至因此解約之意思表示。
四、又被告辯稱原告未如期交付商業發票（PROFORMA INVOIVE）以致無法開立信用狀
    云云，經查，原告於八十九年二月二日即將PROFORMA INVOIVE傳真於被告公司負
    責採購之朱小姐，有證人曾志雄證言為憑（參見本院九十年六月二十八日言詞辯
    論筆錄），況原告既接受原告之訂單，有何理由拒絕交付PROFORMA INVOIVE。再
    者，依原告與日本Noise  Labaratory Co., Ltd之合約，如原告取銷訂單，須給
    付日本公司百分之五十之違約金，此外，原告違約時尚會損失系爭契約之預期利
    益，其拒絕交付商業發票（PROFORMA INVOIVE）將導致雙重損失，原告實無理由
    拒絕商業發票釀成己身損失，被告之辯稱及證人白龍勝證言，核與經驗法則不合
    ，無足採信。
五、按意思表示之內容有錯誤，或表意人若知其事情即不為意思表示者，表意人得將
    其意思表示撤銷之。但以其錯誤或不知事情，非由表意人自己之過失者為限。當
    事人之資格或物之性質，若交易上認為重要者，其錯誤，視為意思表示內容之錯
    誤。民法第八十八條定有明文。又按民法第八十八條之規定，係指意思表示之內
    容或表示行為有錯誤者而言，與為意思表示之動機有錯誤之情形有別（最高法院
    五十一年台上字第三三一一號判例參照）。被告與原告訂約之初係以特定規格方
    式向原告訂購，已如前述，至於何種汽車測試規範，於磋商時未提及，反於簽約
    後，就客戶詢及之問題向原告查詢，其結果認為系爭產品無法符合其需求，此內
    在動機，非原告所能知悉，應屬於意思表示緣由之錯誤即動機錯誤，揆諸首揭判
    例，被告未能以動機錯誤而撤銷系爭買賣契約，被告辯稱基於錯誤之意思表示欲
    撤銷買賣契約之言，亦無所據。
六、被告辯稱信用狀之開具為解除條件之成就云云。經查，信用狀僅係一種支付價金
    之工具，如買賣契約中約定以信用狀為付款方式，其信用狀之開發，係一種間接
    給付，買受人之買賣價金給付義務暫時停止，如出賣人不能憑信用狀獲得付款或
    買受人不依約開發信用狀，則買受人之給付義務即不消滅。非謂未於約定時期開
    立信用狀即當然構成解除條件成就契約無效。因而，被告辯稱未開具信用狀，解
    除條件成就而系爭買賣契約歸於無效之言，洵無可採。
七、按解除權之行使，不妨礙損害賠償之請求，民法第二百六十條定有明文。又民法
    第二百六十條規定解除權之行使，不妨礙損害賠償之請求，並非積極的認有新賠
    償請求權發生，不過規定因其他已發生之賠償請求權，不因解除權之行使而受妨
    礙。故因契約消滅所生之損害，並不包括在內，因此該條所規定之損害賠償請求
    權，係專指因債務不履行之損害賠償而言（最高法院五十五年台上字第二七二七
    號判例參照）。原告主張因被告未依據契約開具信用狀致無法出貨，經以存證信
    函催告被告履行，而被告仍未履行之事實，業據提出存證信函、律師函為證，是
    原告以本件起訴狀繕本送達被告作為解除契約之意思表示，應屬有據。原告復主
    張依據其與Noise  Labaratory Co., Ltd之合約，如取消訂單須賠償百分之五十
    ，即日幣二百九十萬元，並提出經台北駐日經濟文化代表處橫濱分處所驗證之代
    理合約為證，而依據該代理契約，原告如取消訂單的確應賠償百分之五十之違約
    金，惟日本Noise  Labaratory Co., Ltd是否確向原告追償，且實際上原告是否
    賠償日幣二百九十萬元，仍乏實據，質言之，原告受有負擔該債務之損害，但並
    未實際受到金錢之損失，是尚不得請求被告現實給付日幣二百九十萬元。至於原
    告又主張如被告依約開立信用狀，則原告依已定計劃，本可獲得預期利益日幣五
    十七萬八千元，原告並提出向日本Noise  Labaratory Co., Ltd所下之訂單及日
    本Noise Labaratory Co., Ltd八十九年一月十二日寄與之email為證，原告與日
    商日本Noise Labaratory  Co., Ltd購買之價格為日幣五百二十二萬二千元，是
    其買賣差額利益為日幣五十七萬八千元，然而上揭私文書之真正性為被告所爭執
    ，而原告復未提出證據證明該文書之真正，亦未提出其他證據證明其預期獲得之
    利益為多少，且該預期利益是否於契約解除前已發生之賠償請求權，亦存疑義，
    未見原告說明，是其該部分請求，亦無佐證，從而，原告之訴即屬無據，應予駁
    回。其假執行之聲請失所附麗，亦應駁回。
八、因本案事證已臻明確，兩造其餘主張陳述及所提之證據，均毋庸再予審酌，附此
    敘明。
九、結論：本件原告之訴，為無理由，並依民事訴訟法第七十八條，判決如主文。
中　　華　　　民　　　國　　九十一　　　年　　七　　月　十一　　　日
                                臺灣板橋地方法院民事第二庭
~B法　　　官　絲鈺雲
右為正本，係照原本作成。
如對本判決上訴，須於判決送達後廿日內向本院提出上訴狀
中　　　華　　　民　　　國　　九十一　　　年　　七　　月　　十六　　日
~B法院書記官　王政煌
